ro-RO: Tehnologie de filtrare: Cărbune activ; Cărbune activ+HEPA; Cărbune; Compozit (multi-etapă); Electrostatic; HEPA; Ionizant; Fotocatalitic; Asistat UV-C; Altele
hu: Szűrési technológia: Aktív szén; Aktív szén+HEPA; Faszén; Kompozit (többlépcsős); Elektrosztatikus; HEPA; Ionizáló; Fotokatalitikus; UV-C támogatott; Egyéb
hr-HR: Tehnologija filtriranja: Aktivni ugljen; Aktivni ugljen+HEPA; Ugljen; Kompozitni (višestupanjski); Elektrostatski; HEPA; Ionizirajući; Fotokatalitički; UV-C potpomognut; Ostalo
cs: Filtrační technologie: Aktivní uhlí; Aktivní uhlí+HEPA; Dřevěné uhlí; Kompozitní (vícestupňový); Elektrostatické; HEPA; Ionizující; Fotokatalytický; S UV-C asistencí; Jiné
vi: Công nghệ lọc: Than hoạt tính; Than hoạt tính+HEPA; Than củi; Hỗn hợp (nhiều giai đoạn); Tĩnh điện; HEPA; Ion hóa; Quang xúc tác; Hỗ trợ UV-C; Khác
zh-CN: 过滤技术: 活性炭; 活性炭 +HEPA; 木炭; 复合（多级）; 静电式; HEPA; 电离; 光催化; UV-C 辅助; 其他
lt-LT: Filtravimo technologija: Aktyvi anglis; Aktyvi anglis+HEPA; Medžio anglis; Sudėtinis (daugiapakopis); Elektrostatinis; HEPA; Jonizuojantis; Fotokatalizinis; UV-C asistuojamas; Kita
pt-PT: Tecnologia de filtração: Carvão ativado; Carvão ativado+HEPA; Carvão; Compósito (multiestágios); Eletrostático; HEPA; Ionizante; Fotocatalítico; Assistido por UV-C; Outro
en: Filtration technology: Activated carbon; Activated carbon+HEPA; Charcoal; Composite (multi-stage); Electrostatic; HEPA; Ionizing; Photocatalytic; UV-C assisted; Other
fi: Suodatustekniikka: Aktiivihiili; Aktiivihiili+HEPA; Puuhiili; Komposiitti (monivaiheinen); Sähköstaattinen; HEPA; Ionisoiva; Valokatalyyttinen; UV-C-avusteinen; Muu
th: เทคโนโลยีการกรอง: คาร์บอนกัมมันต์; คาร์บอนกัมมันต์+HEPA; ถ่านไม้; คอมโพสิต (หลายขั้น); ไฟฟ้าสถิต; HEPA; ไอออนไนซ์; โฟโตคะตะไลติก; ช่วยด้วย UV-C; อื่นๆ
sv: Filtreringsteknik: Aktivt kol; Aktivt kol+HEPA; Träkol; Komposit (flersteg); Elektrostatisk; HEPA; Joniserande; Fotokatalytisk; UV-C-assisterad; Övrigt
nl: Filtratie technologie: Geactiveerde koolstof; Geactiveerde koolstof+HEPA; Houtskool; Composiet (meerdere fasen); Elektrostatisch; HEPA; Ioniserend; Fotokatalytisch; UV-C ondersteund; Andere
bg-BG: Технология на филтриране: Активен въглен; Активен въглен+HEPA; Въглен; Композитен (многостепенен); Електростатичен; HEPA; Йонизиращ; Фотокаталитичен; С помощта на UV-C; Други
pt-BR: Tecnologia de filtração: Carvão ativado; Carvão ativado+HEPA; Carvão; Composto (multi-estágio); Eletrostático; HEPA; Ionizante; Fotocatalítico; Assistido por UV-C; Outro
zh-TW: 過濾技術: 活性碳; 活性碳+HEPA; 活性碳; 複合（多層）; 靜電; HEPA; 離子化; 光觸媒; UV-C 輔助; 其他
ja: ろ過技術: 活性炭; 活性炭+HEPA; 木炭; 複合（多段階）; 静電気; HEPA; イオン化; 光触媒; UV-Cアシスト; その他
sl-SI: Tehnologija filtriranja: Aktivno oglje; Aktivno oglje+HEPA; Oglje; Kompozitni (večstopenjski); Elektrostatična; HEPA; Ionizirajoči; Fotokatalitski; UV-C podprt; Drugo
ko: 필터링 기술: 활성탄; 활성탄+HEPA; 차콜; 복합 (다단계); 정전기; HEPA; 이온화; 광촉매; UV-C 보조; 기타
nb: Filtreringsteknologi: Aktivt karbon; Aktivt karbon+HEPA; Kull; Kompositt (flertrinns); Elektrostatisk; HEPA; Ioniserende; Fotokatalytisk; UV-C-assistert; Annet
ru: Технология фильтрации: Активированный уголь; Активированный уголь+HEPA; Древесный уголь; Композитный (многоступенчатый); Электростатический; HEPA; Ионизирующий; Фотокаталитический; С УФ-C поддержкой; Другой
tr: Filtreleme teknolojisi: Aktif karbon; Aktif karbon+HEPA; Kömür; Kompozit (çok aşamalı); Elektrostatik; HEPA; İyonlaştırıcı; Fotokatalitik; UV-C destekli; Diğer
it: Tecnologia di filtrazione: Carbone attivo; Carbone attivo+HEPA; Carbone; Composito (multi-stadio); Elettrostatica; HEPA; Ionizzante; Fotocatalitico; Assistito da UV-C; Altro
pl: Technologia filtracji: Węgiel aktywny; Węgiel aktywny+HEPA; Węgiel; Złożony (wielostopniowy); Elektrostatyczny; HEPA; Jonizujący; Fotokatalityczny; Wspomagany UV-C; Inne
de: Filtrationstechnologie: Aktivkohle; Aktivkohle+HEPA; Holzkohle; Verbund (mehrstufig); Elektrostatisch; HEPA; Ionisierend; Photokatalytisch; UV-C-unterstützt; Sonstiges
fr: Technologie de filtration: Charbon actif; Charbon actif+HEPA; Charbon; Composite (multi-étapes); Électrostatique; HEPA; Ionisant; Photocatalytique; Assisté par UV-C; Autre
da: Filtreringsteknologi: Aktivt kul; Aktivt kul+HEPA; Trækul; Komposit (flertrin); Elektrostatisk; HEPA; Ioniserende; Fotokatalytisk; UV-C assisteret; Andet
sk-SK: Filtračná technológia: Aktívne uhlie; Aktívne uhlie+HEPA; Drevené uhlie; Kompozitné (viacstupňové); Elektrostatický; HEPA; Ionizačné; Fotokatalytické; S asistenciou UV-C; Iné
es: Tecnología de filtración: Carbón activado; Carbón activado+HEPA; Carbón; Compuesto (múltiples etapas); Electrostático; HEPA; Ionizante; Fotocatalítico; Asistido por UV-C; Otros
el: Τεχνολογία φιλτραρίσματος: Ενεργός άνθρακας; Ενεργός άνθρακας+HEPA; Ξυλάνθρακας; Σύνθετο (πολλαπλών σταδίων); Ηλεκτροστατικό; HEPA; Ιονιστικό; Φωτοκαταλυτικό; Με υποστήριξη UV-C; Άλλο